【裁判字號】    92,易緝,84
【裁判日期】    920704
【裁判案由】    竊盜等
【裁判全文】
臺灣桃園地方法院刑事判決                          九十二年度易緝字第八四號
    公  訴  人  臺灣桃園地方法院檢察署檢察官
    被      告  己○○
右列被告因竊盜案件，經檢察官提起公訴（九十年度偵字第二六六二、四四五九、一
０三八二號）及移
，本院判決如左：
    主  文
己○○連續攜帶兇器竊盜，處有期徒刑拾月。扣案如附表所示磨尖鐵片捌支及未扣案
起子、扳手各壹支均沒收。又收受贓物，處拘役貳拾日，如易科罰金，以參佰元折算
壹日。
    事  實
一、己○○前於民國（下同）因贓物案件，經台灣板橋地方法院判處有期徒刑五月，
    如易科罰金以三百元折算一日確定，刑期起算日九十二年四月十五日，指揮書執
    行完畢日期九十二年九月十四日（不構成累犯），猶不知警惕。基於意圖為自己
    不法之所有之概括犯意，於如附表所示之時間、地點，持其所有客觀上足對人之
    生命身體構成威脅、具有危險性之磨尖鐵片、起子或扳手，竊取如附表所示之物
    （行竊時間、地點、方式及被害人詳如附表所示）。另明知駕照號碼Ｚ0000
    00000號重型機車駕駛執照一張【係子○○所有，於八十九年五月十二日下
    午六時許，在台北縣板橋市○○路○段五十二號台灣藝術學院籃球場失竊】為來
    路不明之贓物，竟仍於九十年二月間某日在台北縣樹林市○○里○○街六十一號
    六樓其住處，自不詳年籍、住居所之成年男子友人處收受該贓物。嗣先後於九十
    年二月四日晚間十一時許，己○○駕駛引擎號碼ＫＩＩＧＬＯ０九一二號（原車
    號為ＢＶ－七五八一號）、懸掛車號ＥＲ－三一一五號車牌之自小客車，行經桃
    園縣桃園市○○路二０二號前，為警查獲，並從車內扣得其所有供竊盜所用之磨
    尖鐵片（起訴記載為萬能鑰匙）五支，及丙○○所有如附表編號四所示物品、子
    ○○機車駕駛執照一張。於九十年三月九日下午二時三十分許，在桃園縣大溪鎮
    ○○街前，己○○正在修理引擎號碼ＶＭ－ＡＫ０五一三四號（原車號為八Ｇ－
    三五九０號）、懸掛車號自小客車車號ＥＲ－三一一五號車牌之小客車時，為警
    查獲，並扣得其所有供竊盜所用磨尖鐵片一支（即扣案鑰匙，起訴漏載此部份）
    ；於九十年六月二十五日晚間十一時三十分許，己○○駕駛引擎號碼Ｄ一六Ｚ0
    －0000000號（原車號為ＩＫ－八八三三號）、懸掛車號ＣＫ－六七九三
    號車牌，行經桃園縣龜山鄉○○路、東萬壽路口時，為警查獲，並扣得自製之磨
    尖鐵片（起訴書載為鑰匙）一支。於九十年八月七日下午六時三十分許，駕駛竊
    得車號ＫＹ－七一五一號小客車，行經台北縣三峽鎮○○路與大同路口為警查獲
    ，並扣得其所有供竊盜所用之磨尖一支（即扣案Ｔ字型霸王鑰匙一支）。
二、案經桃園縣警察局桃園、大溪分局報告台灣桃園地方法院檢察署檢察官偵察起訴
    及台灣板橋地方法院檢察署檢察官移送併辦。
    理  由
一、右揭事實，業據被告己○○於本院審理時坦承不諱，且（一）被告自白如附表所
    示竊盜犯行，核與被害人丁○○、張吉慶（業據判決無罪確定）、甲○○、壬○○、戊○○、庚○○、癸○○於警訊及本院調查時及被害人丑○○、丙○○於警
    訊時指訴之情節相符。此外，並有被告所有供竊盜所用之如附表所示磨尖鐵片八
    支扣案足稽，復有如附表所示被害人所出具贓物認領保管單九紙、車輛竊盜、車
    牌失竊資料個別查詢報表－查詢車輛認可資料二紙、失竊車輛照片二幀在卷足按
    。（二）上開駕照號碼Ｚ000000000號重型機車駕駛執照一張，係子○○所有，於八十九年五月十二日下午六時許，在台北縣板橋市○○路○段五十二
    號台灣藝術學院籃球場失竊等情，業據被害人子○○於警訊及本院調查時指訴明
    確，並有被害人所出具之贓物認領保管單附卷可憑，該機車駕駛執照失竊之贓物
    ，可堪認定。又被告自白收他受贓物犯行，核與被害人子○○於警訊及本院調查
    時指訴之情節相符，並有上述贓物領據一紙存卷足佐。（三）至證人即被告之妻
    乙○○及證人即被告友人辛○○雖證稱：不知己○○有竊取他人財物云云，然被
    告確有前開竊盜犯行，已如前述，證人二人證述不知被告有竊盜犯行，亦不足以
    作為有利於被告之認定。綜上所述，足見被告自白與事實相符，應堪採信。本件
    事證明確，被告犯行堪予認定。
二、查刑法第三百二十一條第一項第三款之攜帶兇器竊盜罪，所謂兇器之種類並無限
    制，凡客觀上足對人之生命、身體、安全構成威脅，具有危險性之兇器均屬之，
    且只須行竊時攜帶此種具有危險性之兇器為已足，並不以攜帶之初有行兇之意圖
    為必要；磨尖鐵片、起子、扳手均為足以殺傷人之生命、身體之器械，顯為具有
    危險性之兇器；且其明知贓物仍為收受。核被告所為，係犯刑法第三百二十一條
    第一項第三款之攜帶兇器竊盜罪、第三百四十九條第一項之收受贓物罪。被告先
    後多次加重竊盜犯行，時間緊接，犯罪構成要件相同，顯係基於概括犯意為之，
    為連續犯，以一攜帶兇器竊盜罪論，並依法加重其刑。公訴人雖未就如附表編號
    二、六、七、十所示竊盜犯行提起公訴，惟此部分與經公訴人提起公訴並經論罪
    科刑竊盜犯行，有連續犯裁判上一罪之關係，為起訴效力所及，本院自得加以審
    理。被告所犯上開二罪犯意各別，行為互殊，應分論併罰。又被告前雖因贓物案
    件，經台灣板橋地方法院於九十一年五月二十九日以九十一年易字第一０三四號
    判處有期徒刑五月，於九十年六月二十八日確定，然查該案件被告犯罪時間為九
    十八月二十九日收受小客車贓車一部，有該判決書在卷可按。本件被告收受贓物
    之時間則為九十年二月間收受上開機車駕照，二者時間相距已六月有餘，且收受
    物品種類、價值亦大不相同，故被告本件收受贓物犯行，顯係另行起義為之，附
    此敘明。爰審酌被告犯罪動機、目的、手段、攜帶兇器行竊危害社會治安、犯罪
    所得財物及犯罪後坦承犯行態度良好等一切情狀，量處如主文所示之刑，並就所
    處拘役部分，諭知易科罰金之折算標準。扣案如附表所示磨尖鐵片八支，均係被
    告所有供犯罪所用之物，業據其供明在卷；另起子、扳手各一支，均係被告所有
    供犯罪所用之物，已如前述，雖未扣案惟並無證據證明業已滅失，均應依刑法第
    三十八條第一項第二款宣告沒收。
三、（一）公訴意旨另略以：被告己○○明知張吉慶（業經判決無罪確定）所持有之
    引擎號碼ＶＭ─ＡＫ０五一三四（原車號為八Ｇ─三五九０）、改懸掛張吉慶所
    有之車號ＥＲ─三一一五號車牌之自小客車，來源不明，係遭竊取之贓車，竟於
    九十年三月九日上午十一時許，依張吉慶所託，至桃園縣大溪鎮○○街路旁，修
    理該自小客車，並將該自小客車移歸自己持有使用。因認被告己○○涉犯刑法第
    三百四十九條第一項之收受贓物罪嫌。（二）按犯罪事實應依證據認定之，無證
    據不得推定其犯罪事實；不能證明被告犯罪者，應諭知無罪之判決，刑事訴訟法
    第一百五十四條、第三百零一條第一項分別定有明文。（三）經查：張吉慶所有
    車號ＥＲ－三一一五號車牌係於如附表編號二所示時、地，遭己○○所竊取（行
    竊時間、地點、方式詳如附表編號二所示）後，改懸掛於原車號為八Ｇ─三五九
    ０（引擎號碼ＶＭ─ＡＫ０五一三四）等情，業據被告己○○於本院調查時與張
    吉慶對質後，供稱：「（張吉慶的車號ＥＲ－三一一五號車牌從何來？）他的車
    停在長庚醫院（林口院區）那邊，我自己拔下來，偷來的，我用螺絲起子偷的。
    」、「（為何與九十年七月三日偵訊筆錄所言不一？【提示九○年偵字第四四五
    九號卷】）我當時不敢承認，所以才故意說張吉慶（交給我的）。張吉慶這部車
    是他們老闆賣給他的，‧‧‧，後來我發現這車停在八德市○○路監理站附近，
    我便拔他車牌。第二次在龜山的文化二路（長庚醫院林口院區附近）拔他的車號
    ＥＲ－三一一五號車牌。」、「（有無這件事（指張吉慶交付贓車之事）？）確
    實是沒有這件事，我朋友是張吉慶的同事。因為我害怕，又知道（車號ＥＲ－三
    一一五號車牌）車主（是張吉慶），所以便說出張吉慶（交付的）。」、「（為
    何張吉慶車牌連被偷二次？）我知道車子停放的地點，所以我才去偷他的車號Ｅ
    Ｒ－三一一五號車牌，我把他車牌掛在贓車上。」等語（見本院九十年易字第二
    ０六五號第六一頁、第六二頁、第六三頁、第一三三頁），核與張吉慶迭次於本
    院調查時供述：「我沒有做過這些事情（即交付上述贓車給己○○之事），那時
    我車子不見，我都在家沒出門，他所言不實在。」、「‧‧‧。我沒有做這些事
    ，己○○所言不實在。」等情相符（見同上本院卷第二八頁、第六三頁），則張
    吉慶供稱其未交付上開贓車給被告己○○，尚非子虛。且上開原車號為八Ｇ─三
    五九０（引擎號碼ＶＭ─ＡＫ０五一三四），改懸掛張吉慶所有之車號ＥＲ－三
    一一五號車牌之小客車，係被告己○○所竊取（詳如附表編號六所示），亦據被
    告己○○供認在卷，業如前述。則警方於九十年三月九日上午十一時許在桃園縣
    大溪鎮○○街路旁，查獲之引擎號碼ＶＭ─ＡＫ０五一三四（原車號為八Ｇ─三
    五九０）、改懸掛張吉慶所有之車號ＥＲ─三一一五號車牌之自小客車，係被告
    己○○所竊取，並非張吉慶所交付之贓車，可堪認定。綜上所述，自難認被告己○○有此部分收受贓車犯行，此外復查無其他積極證據足資證明被告確有公訴人
    所指此部分犯行，自屬不能證明其犯罪，本應為被告無罪之諭知，惟公訴人認此
    部分與被告前開經論罪科刑之收受贓物犯行，有連續犯裁判上一罪關係，爰不另
    為無罪之諭知。
據上論斷，應依刑事訴訟法第二百九十九條第一項前段，刑法第五十六條、第三百二
十一條第一項第三款、第三百四十九條第一項、第四十一條第一項前段，第三十八條
第一項第二款，罰金罰鍰提高標準條例第一條前段、第二條，判決如主文。
本案經檢察官張啟聰到庭執行職務。
中    華    民    國        九十二   年     七     月       四          日
                  臺灣桃園地方法院刑事第四庭
                                          法  官  邱  滋  杉
右正本證明與原本無異。
如不服本判決，應於送達後十日內，向本院提出上訴狀。
                                          書記官  高  文  靜
中    華    民    國        九十二   年     七     月       四          日
附表：
┌─┬─────┬─────────┬───────┬─────────┐
│  │犯罪時間、│行為方式          │被害人        │竊得財物          │
│  │地點      │                  │              │                  │
├─┼─────┼─────────┼───────┼─────────┤
│一│九十年一月│持其所有客觀上足以│丁○○        │車號ＢＶ－七五八一│
│  │六日凌晨一│對人之身體、生命、│              │自小客車一部（起訴│
│  │時        │健康構成威脅具危險│              │書誤載為七八五一號│
│  │          │性之起子一支及磨尖│              │）。              │
│  │台北縣林口│鐵片（即扣案鑰匙）│              │                  │
│  │鄉○○路（│五支，於上述時地竊│              │                  │
│  │起訴書誤載│取丁○○所有下列車│              │                  │
│  │為八德市）│號小客車一部。    │              │                  │
│  │麗林國小停│                  │              │                  │
│  │車場      │                  │              │                  │
├─┼─────┼─────────┼───────┼─────────┤
│二│九十年一月│持同右起子於上述時│張吉慶        │號碼ＥＲ－三一一五│
│  │七日下午六│地，竊取張吉慶所有│              │號車牌二面。      │
│  │時許      │下列小客車車牌二面│              │                  │
│  │          │。                │              │                  │
│  │桃園縣八德│                  │              │                  │
│  │市○○路監│                  │              │                  │
│  │理站附近  │                  │              │                  │
├─┼─────┼─────────┼───────┼─────────┤
│三│九十年一月│持同右起子於上述時│甲○○        │號碼ＦＳ－三四六二│
│  │二十四日晚│地，竊取甲○○所有│              │號車牌二面。      │
│  │上        │下列小客車車牌二面│              │                  │
│  │          │。                │              │                  │
│  │桃園縣八德│                  │              │                  │
│  │市○○路二│                  │              │                  │
│  │段附近    │                  │              │                  │
├─┼─────┼─────────┼───────┼─────────┤
│四│九十年一月│持同右起子及磨尖鐵│丙○○        │音響擴大器一組、音│
│  │二十五日凌│片，於上述時地，竊│              │響喇叭一個、汽車行│
│  │晨四時許  │取丙○○所有之車號││照一張。          │
│  │          │Ｇ七－八一三三號小│              │                  │
│  │桃園縣中壢│客車內之下列物品。│              │                  │
│  │市○○路九│                  │              │                  │
│  │八號前    │                  │              │                  │
├─┼─────┼─────────┼───────┼─────────┤
│五│九十年二月│持同右起子及磨尖鐵│壬○○        │車號ＥＰ－二四八一│
│  │三日凌晨六│片，於上述時地，竊│              │號自小客車一部。  │
│  │時五分許  │取壬○○所有下列小│              │                  │
│  │          │客車。            │              │                  │
│  │台北市信義│                  │              │                  │
│  │區○○街四│                  │              │                  │
│  │八九號旁（│                  │              │                  │
│  │起訴書誤載│                  │              │                  │
│  │為台北縣土│                  │              │                  │
│  │城市○○路│                  │              │                  │
│  │一０八巷一│                  │              │                  │
│  │弄三六號前│                  │              │                  │
│  │）        │                  │              │                  │
├─┼─────┼─────────┼───────┼─────────┤
│六│九十年二月│持同右起子於上述時│張吉慶        │號碼ＥＲ－三一一五│
│  │底        │地，再竊取張吉慶所│              │號車牌二面。      │
│  │          │有下列小客車車牌二│              │                  │
│  │台北縣林口│面。（原已領回車號│              │                  │
│  │文化路長庚│ＥＲ－三一一五號車│              │                  │
│  │醫院附近  │牌再遭竊取）      │              │                  │
├─┼─────┼─────────┼───────┼─────────┤
│七│九十年三月│持其所有另一支磨尖│丑○○    │車號八Ｇ－三五九０│
│  │七日下午三│鐵片（即扣案鑰匙）│              │號小客車一部。    │
│  │時五十分許│於上述時地竊取魏任│              │                  │
│  │          │檳所有下列小客車。│              │                  │
│  │桃園縣龜山│                  │              │                  │
│  │鄉○○路三│                  │              │                  │
│  │三一之一號│                  │              │                  │
│  │前        │                  │              │                  │
├─┼─────┼─────────┼───────┼─────────┤
│八│九十年六月│持如編號一所示之起│戊○○        │車號ＩＫ－八八三三│
│  │十一日上午│子一支及其所有另一│              │號小客車一部。    │
│  │五時      │支鐵片（即扣案鑰匙│              │                  │
│  │          │）上述時地竊取張聰│              │                  │
│  │台北縣鶯歌│騰所有下列小客車。│              │                  │
│  │鎮○○路一│                  │              │                  │
│  │七四巷三五│                  │              │                  │
│  │弄三八號前│                  │              │                  │
├─┼─────┼─────────┼───────┼─────────┤
│九│九十年六月│持其所有扳手一支於│庚○○        │號碼ＣＫ－六七九三│
│  │十八日下午│上述時地，竊取楊清│              │號車牌二面。      │
│  │五時      │沼所有下列小客車車│              │                  │
│  │          │牌二面。          │              │                  │
│  │台北縣中和│                  │              │                  │
│  │市○○路三│                  │              │                  │
│  │段巷內    │                  │              │                  │
├─┼─────┼─────────┼───────┼─────────┤
│十│九十年八月│持其所有另一支磨尖│癸○○        │車號ＫＹ－七一五一│
│  │三日凌晨四│鐵片（即扣案Ｔ字型│        │號小客車一部。    │
│  │時許      │霸王鑰匙）一支於上│              │                  │
│  │          │述時地竊取癸○○所│              │                  │
│  │桃園縣桃園│有下列小客車。    │              │                  │
│  │市○○○街│                  │              │                  │
│  │莊敬公園旁│                  │              │                  │
└─┴─────┴─────────┴───────┴─────────┘
附錄法條：
中華民國刑法第三百二十一條
(加重竊盜罪)
犯竊盜罪而有左列情形之一者，處六月以上五年以下有期徒刑：
一  於夜間侵入住宅或有人居住之建築物、船艦，或隱匿其內而犯之者。
二  毀越門扇、牆垣或其他安全設備而犯之者。
三  攜帶兇器而犯之者。
四結夥三人以上而犯之者。
五  乘火災、水災或其他災害之際而犯之者。
六  在車站或埠頭而犯之者。
前項之未遂罰之。
中華民國刑法第三百四十九條
收受贓物者，處三年以下有期徒刑、拘役或五百元以下罰金。
搬運、寄藏、故買贓物或為擔保者，處五年以下有期徒刑、拘役或科或併
科一千元以下罰金。
因贓物變得之財物，以贓物論。


司法院資訊處製作；財團法人民間司法改革基金會備份。
